---
title: "Analyse Exploratoires des donneés demie journées data Science - Seyverat Camille, Nafia Reda, Miranda Anthony"
output: html_document
date: "2025-2026"
---

**Variables**

On veut réussir à prédire si une exploitation est saine ou non, i.e. prédire la variable **DIFF**, à l'aide des variables suivantes donnant des indications sur la situation financière de l'exploitation :

* **TOF** : Le type d'exploitation agricole (6 types différents encodés de 1 à 6. Aucun détail n'est donné sur ces types)
* **AGE** : L'âge de l'exploitant.e
* **R7** : Dette à long et moyen terme / produit brut
* **R8** : Dette à court terme / produit brut
* **R17** : Charges financières / dette totale
* **R22** : (Charges financières + remboursement du capital à long et moyen terme) / EBITDA
* **R32** : (EBITDA – charges financières) / produit brut


```{r}
df <- read.csv("../data/farms_train.csv")
head(df) 
```

```{r}
summary(df)

# Nb NA par variable
colSums(is.na(df))

```


```{r}
num_cols <- df[, sapply(df, is.numeric)]


# Nuage de points 2 à 2
pairs(num_cols,
      main = "Nuages de points 2 à 2",
      pch = 19,
      cex = 0.6,
      col = rgb(0.2, 0.4, 0.8, 0.5))


```

```{r}
vars_num <- c("TOF" , "AGE", "R7", "R8", "R17", "R22", "R32")

par(mfrow = c(2, 3))
for (v in vars_num) {
  boxplot(df[[v]], main = v, col = "lightblue", pch = 20)
}
par(mfrow = c(1, 1))
```
```{r}
library(ggplot2)

X <- df[, c("TOF", "AGE", "R7", "R8", "R17", "R22", "R32")]
y <- as.factor(df$DIFF)

# 2. Réduction 2D  ACP (variables standardisées)
pca <- prcomp(X, scale. = TRUE)
df_pca <- data.frame(
  PC1 = pca$x[, 1],
  PC2 = pca$x[, 2],
  DIFF = y
)

ggplot(df_pca, aes(x = PC1, y = PC2, color = DIFF)) +
  geom_point(size = 3, alpha = 0.8) +
  
  labs(
    title = "Projection ACP (2D) colorée par DIFF",
    x = paste0("PC1 (", round(summary(pca)$importance[2,1] * 100, 1), "%)"),
    y = paste0("PC2 (", round(summary(pca)$importance[2,2] * 100, 1), "%)")
  ) +
  theme_minimal()

```


